【裁判字號】    97,抗,644
【裁判日期】    970514
【裁判案由】    假處分
【裁判全文】
臺灣高等法院民事裁定                   97年度抗字第644號
抗  告  人  丙○○
            甲○○
上列抗告人與相對人乙○○、財政部國有財產局台灣北區辦事處
間聲請假處分事件，對於中華民國97年3 月17日台灣台北地方法
院97年度全字第17號裁定，提起抗告，本院裁定如下：
    主      文
抗告駁回。
抗告訴訟費用由抗告人負擔。
    理      由
一、抗告意旨略以：相對人乙○○持原法院95年度重訴字第1106
    號宣告假執行之判決為執行名義，聲請原法院以96年度執字
    第93187 號強制執行事件，拆除坐落台北市○○區○○段3
    小段158 地號土地上，門牌號碼台北市○○○道216 號建物
    （下稱系爭房屋）。因該判決將伊等所有之系爭房屋，誤認
    為財政部國有財產局台灣北區辦事處（下稱國有財產局北區
    辦事處）所有，伊等已提起上訴，為免本件假執行程序繼續
    執行，致伊等受有難以回復之重大損害，伊等願供擔保，請
    求禁止國有財產局北區辦事處拆除系爭房屋；禁止乙○○於
    伊與國有財產局北區辦事處間，請求移轉所有權案件之訴訟
    程序終結前拆除系爭房屋，符合民事訴訟法第532 條之規定
    ，原法院駁回伊等假處分之聲請，於法顯有未洽等語。
二、按債權人就金錢以外之請求，因其標的現狀變更，有日後不
    能強制執行或甚難執行之虞者，得聲請假處分，民事訴訟法
    第532 條固定有明文。惟強制執行程序開始後，除法律另有
    規定外，不停止執行，強制執行法第18條第1 項亦定有明文
    。故執行名義成立後，除法律另有特別規定外，不得阻卻其
    執行力，債務人或第三人不得依一般假處分程序，聲請停止
    執行（最高法院63年台抗字第59號判例參照）。經查：
  (一)乙○○以抗告人及國有財產局北區辦事處為被告，提起拆屋
    還地之訴，經原法院以95年度重訴字第1106號判決，命抗告
    人應自系爭房屋遷出，國有財產局北區辦事處應將系爭房屋
    拆除，同時宣告乙○○以新台幣（下同）3,274,000 為抗告
    人及國有財產局北區辦事處供擔保後，得假執行。清創清供
    擔保後，即於96年12月17日持該判決為執行名義，聲請原法
    院以96年度執字第93187 號強制執行事件實施假執行，有原
    法院95年度重訴字第1106號判決附96年度執字第93187 號卷
    可憑，依首揭說明，本件假執行程序開始後，不停止執行，
    抗告人依一般假處分程序，聲請停止該假執行程序之執行，
    於法難謂為有據。
  (二)況，上開判決第五項亦宣告，抗告人、國有財產局北區辦事
    處如以9,820,182 元為洪清創供擔保後，得免為假執行，抗
    告人如認本件假執行程序應予停止，逕依該判決供擔保後，
    聲請免為假執行即可，核亦無再依民事訴訟法第532 條規定
    聲請假處分之必要。至於抗告人與國有財產局北區辦事處間
    ，另案請求辦理系爭房屋所有權移轉登記、抗告人與洪清創
    間關於本案事實認定是否有誤，均屬本案之實體問題，非本
    件假處分之聲請程序所得審究，併予敘明。
  (三)綜上，本件假處分不應准許，原法院駁回抗告人之聲請，於
    法並無不合，抗告意旨指摘原裁定不當，為無理由，應予駁
    回。
三、據上論結，本件抗告為無理由，爰裁定如主文。
中    華    民    國    97    年    5     月    14    日
                    民事第十五庭
                        審判長法  官  林恩山
                              法  官  郭松濤
                              法  官  陳雅玲
正本係照原本作成。
本裁定除以適用法規顯有錯誤為理由，並經本院許可外，不得再
抗告。如提起再抗告，應於收受後10日內委任律師為訴訟代理人
向本院提出再抗告狀。並繳納再抗告費新台幣１千元。
中    華    民    國    97    年    5     月    15    日
                              書記官  葉國乾


司法院資訊處製作；財團法人民間司法改革基金會備份。
